# 政府补助结转

提问人：709046552 时间：2022-05-16 18:50:52
陈版，前两天问题可能表述不清楚，我公司取得与收益相关的政府补助 106 万计入了递延收益，每月根据与政府补助相关的支出金额结转其他收益，假如我累计支出 106 万，不含税费用 100万，进项税 6 万，那递延收益结转是按 100 万还是 106 万结转？本

回答人：chenyiwei
一般建议每期结转到其他收益的政府补助金额不超过对应的计入损益的支出（不含可抵扣的进项税额）金额。项目结束后如有结余，在确定无需返还后，可将结余部分转入其他收益处理。